Federico Joaquín Garcia

Córdoba, Argentina · $\underline{\text{linkedin.com/in/federico}}$ · $\underline{\text{fgarciadev.com}}$ · $\underline{\text{Github}}$ · +54 351 2362561 · federicojoaquing01@gmail.com

Con 3 años de experiencia como Desarrollador de Software, implementé nuevos módulos y funcionalidades para software ERP, logrando mejora en procesos administrativos, de ventas y de gestión para múltiples clientes. Además, participé en proyectos para el gobierno, cumpliendo roles clave, tanto para el desarrollo, como para decisiones que implican ingeniería de requerimientos, diseño, infraestructura e implementación tanto de aplicaciones hechas a medida, como para SaaS.

EXPERIENCIA PROFESIONAL

Servicios & consultoría

Córdoba, Argentina

FullStack developer - Django/Next.js

Julio 2023 – Actualidad

- Desarrollé una API entera para proyecto de digitalización de documentos para municipio de Berazategui, utilizando Django Rest framework y OCR de Amazon Web Services (AWS) "Textract", con el fin de reducir en un 80% la carga manual de datos.
- Diseñé esquema de datos DER, diagrama de arquitectura y participé en toma de decisiones para llevar a cabo el proyecto Sonia, el cual consiste en un LLM con contexto y dominio personalizado por el usuario, además de una aplicación SaaS con interfaz interactiva para visualizar conversaciones y estadísticas.
- Configuré y elaboré soluciones con numerosos servicios AWS, entre ellos Lambdas y middleware de Cognito para el manejo de autorización y autenticación de usuarios.
- Configuré conexión WebSocket tanto para Django como para Next.js, creando un consumidor en python que escucha notificaciones desde Postgresql, para luego utilizar Redux en el lado del cliente actualizando estado de conversaciones de Sonia en tiempo real.

2GSOFT - Ingeniería de software

Córdoba, Argentina

Desarrollador PL/SQL - Soporte IT - DBA - Software ERP

Octubre 2021 - Julio 2023

- Implementé reportes personalizados por cliente para optimización en la toma de decisiones, utilizando PL/SQL, Oracle Reports y Oracle Apex. Elaboración de consultas complejas.
- Modifiqué funcionalidades y desarrollé paquetes de funciones, procedimientos almacenados, triggers, vistas materializadas acorde a requerimientos de cada negocio. Además, desarrollé nuevos módulos y vistas nuevas con Oracle Forms.
- Trabajé en el mantenimiento de las bases de datos, asegurando integridad de datos, así como también, su instalación y configuración de su infraestructura en Oracle Linux. Soporte a usuario.

Desarrollador freelance

Córdoba, Argentina

Desarrollador FrontEnd

Enero 2020 - Actualidad

• Creación de páginas web estáticas a medida para clientes, utilizando Framework Next.js y Html, Css y Javascript vanilla. Posicionamiento SEO y aumento de tráfico en un 40%.

EDUCACIÓN

UNIVERSIDAD SIGLO XXI

Córdoba, Argentina

Estudiante Ingeniería de Software

Actualidad

UNIVERSIDAD TECNOLÓGICA NACIONAL

Córdoba, Argentina

Estudiante Ingeniería en sistemas

2020 - 2023

COLEGIO DE LA INMACULADA

Bachiller en economía y administración Promedio general: 8 (ocho)

Córdoba, Argentina

2014-2019

IDIOMAS, HABILIDADES Y MENCIONES

- "Ishiki" Mejor compañía de impacto social en Latinoamérica. Reconocido por Delta Airlines COY 2019, Junior achievement en Punta Cana.
- Español nativo, Inglés B2.